臺灣臺北地方法院刑事判決
111年度審簡上字第123號
上  訴  人  臺灣臺北地方檢察署檢察官
被      告  楊煥權



            饒盛奇


上列上訴人因被告等傷害案件，不服本院中華民國111年3月17日
所為111年度審簡字第494號第一審刑事簡易判決（起訴案號：11
0年度偵字第15834號），提起上訴，本院管轄之第二審合議庭判
決如下：
    主      文
上訴駁回。
楊煥權、饒盛奇均緩刑貳年。
    事實及理由
一、本案經本院合議庭審理結果，認原審判決以被告楊煥權、饒
    盛奇所為，均係犯刑法第277條第1項之傷害罪，各判處有期
    徒刑4月，如易科罰金，均以新臺幣（下同）1,000元折算1
    日，核其認事用法均無違誤，量刑亦屬妥適，應予維持。其
    事實、證據及理由除補充更正如下外，其餘均引用第一審簡
    易判決書之記載（如附件）：
　㈠起訴書第5行所載「額額」，應予更正為「額頭」。
　㈡證據部分另補充增列「被告2人於本院準備程序中及審理時之
    自白（見本院審簡上字卷第65頁、第96至97頁、第99頁）」
    。
二、檢察官上訴意旨略以：被告2人貿然為暴力行為，造成告訴
    人林品宏、李巧鈴身體與心靈上之傷害，且犯後未取得告訴
    人之原諒，亦未與告訴人達成和解，原審判決量刑過輕，請
    求撤銷原判決云云。
三、按量刑之輕重，係事實審法院得依職權自由裁量之事項，茍
    已斟酌刑法第57條各款所列情狀而未逾越法定刑度，不得遽
    指為違法（最高法院72年台上字第6696號判決意旨可資參照
    ）；且同一犯罪事實與情節，如別無其他加重或減輕之原因
    ，下級審法院量定之刑，亦無過重或失輕之不當情形，則上
    級審法院對下級審法院之職權行使，原則上應予尊重（最高
    法院85年度台上字第2446號判決意旨可供參照）。亦即如非
    有裁量逾越或裁量濫用之明顯違法情事，自不得擅加指摘其
    違法或不當，即使上級法院對下級法院裁量權之審查，亦應
    同此標準，此不僅在保障法官不受任何制度外之不當干涉，
    更保障法官不受制度內之異質干涉，此方符憲法第80條所宣
    示獨立審判之真義。 
四、經查，原審認被告2人所為均係犯刑法第277條第1項之傷害
    罪，罪證明確，並審酌被告2人貿然為暴力行為，致告訴人
    林品宏受有顏面部撕裂傷約1公分、嘴唇、頸部及顏面部多
    處表淺性擦挫傷、左頭部鈍挫傷併瘀青紅腫、頭部左側擦挫
    傷、前額2公分撕裂傷、右側頸部線性擦傷、右手肘挫傷、
    口腔內部擦傷等之傷害；告訴人李巧鈴受有左手鈍挫傷、左
    肘鈍挫傷、左側上臂鈍挫傷等傷害，所為均實有不該；惟念
    被告2人犯後均坦承犯行，已知悔悟，堪認態度尚可。另兼
    衡被告2人之犯罪動機、手段、造成告訴人等受傷之程度、
    自陳之教育程度及家庭經濟狀況（見偵字卷第7頁，本院審
    訴字卷第87頁）、未與告訴人等達成和解、告訴人等表示之
    意見（見本院審訴字卷第51頁、第72頁）等一切情狀，而分
    別量處有期徒刑4月、4月，並均諭知易科罰金之折算標準，
    經核其認事用法均無違誤，量刑亦未逾越法定刑之範圍，且
    屬允妥，尚無裁量逾越或濫用之違法情事，本院自當予以尊
    重。上訴意旨指摘原判決不當，為無理由，應予駁回。　
五、緩刑：被告2人均未曾因故意犯罪而受有期徒刑以上刑之宣
    告，此有臺灣高等法院被告前案紀錄表在卷可考。渠等於本
    院準備程序中及審理時均坦承犯行，知所悔悟，且均與告訴
    人林品宏、李巧鈴和解成立，並均已如數給付完畢，此有本
    院和解筆錄、公務電話紀錄及郵政跨行匯款申請書附卷可稽
    （見本院審簡上字卷第103至104頁、第109至115頁）；上開
    告訴人亦同意以和解筆錄所載內容作為被告2人緩刑之附條
    件一節，有本院和解筆錄在卷可查（見本院審簡上字卷第10
    3至104頁）。準此，本院認被告2人經此偵、審及科刑之教
    訓，均應能知所警惕而無再犯之虞，是認被告2人所宣告之
    刑均以暫不執行為適當，併依刑法第74條第1項第1款之規定
    ，均宣告緩刑2年，以啟自新。
據上論斷，應依刑事訴訟法第455條之1第1項、第3項、第368條
、第373條，刑法第74條第1項第1款，判決如主文。
本案經檢察官吳文琦提起公訴，檢察官吳春麗提起上訴，檢察官
劉文婷、林淑玲到庭執行職務。
中　　華　　民　　國　　111 　年　　10　　月　　11　　日
　                刑事第二十二庭審判長法　官  莊書雯
　　　　　　　　　　                  法  官  許芳瑜
　　　　　　　　　                    法  官　葉詩佳
上正本證明與原本無異。
不得上訴。
                                      書記官  巫佳蒨
中　　華　　民　　國　　111 　年　　10　　月　　11　　日
附件：
臺灣臺北地方法院刑事簡易判決
111年度審簡字第494號
公  訴  人  臺灣臺北地方檢察署檢察官
被      告  楊煥權



            饒盛奇


上列被告因傷害案件，經檢察官提起公訴（110年度偵字第15834
號），本院受理後（110年度審訴字第2037號），因被告自白犯
罪，經本院合議庭裁定由受命法官獨任逕以簡易判決處刑，並判
決如下：
    主      文
楊煥權共同犯傷害罪，處有期徒刑肆月，如易科罰金，以新臺幣
壹仟元折算壹日。
饒盛奇共同犯傷害罪，處有期徒刑肆月，如易科罰金，以新臺幣
壹仟元折算壹日。
    事實及理由
一、本件犯罪事實及證據，除犯罪事實欄一第7行「左頸部鈍挫
    傷併瘀青紅腫」更正為「左頭部鈍挫傷併瘀青紅腫」；證據
    部分補充「被告楊煥權、饒盛奇於本院準備程序時之自白（
    見本院審訴卷第51、86頁）」外，餘均引用檢察官起訴書之
    記載（如附件）。
二、核被告2人所為，均係犯刑法第277條第1項之傷害罪。被告2
    人就上開犯行，有犯意聯絡及行為分擔，應論以共同正犯。
    再被告2人與告訴人林品宏發生拉扯，並將告訴人林品宏與
    李巧鈴2人推倒在地，並揮拳攻擊告訴人林品宏臉部、眼睛
    、鼻子、額頭部位至少5、6下，各係於時間緊接、地點相同
    之情形下，侵害同一告訴人等之法益，各行為之獨立性極為
    薄弱，依一般社會健全觀念難以強行分開，應各僅論以接續
    犯之一罪。又被告2人傷害告訴人2人之犯行，各係以一行為
    觸犯數罪名之同種想像競合犯，依刑法第55條規定，各應從
    一重之傷害罪處斷。
三、爰審酌被告2人貿然為暴力行為，致告訴人林品宏受有顏面
    部撕裂傷約1公分、嘴唇、頸部及顏面部多處表淺性擦挫傷
    、左頭部鈍挫傷併瘀青紅腫、頭部左側擦挫傷、前額2公分
    撕裂傷、右側頸部線性擦傷、右手肘挫傷、口腔內部擦等之
    傷害；告訴人李巧鈴受有左手鈍挫傷、左肘鈍挫傷、左側上
    臂鈍挫傷等傷害，所為均實有不該；惟念被告2人犯後均坦
    承犯行，已知悔悟，堪認態度尚可。另兼衡被告2人之犯罪
    動機、手段、造成告訴人等受傷之程度、自陳之教育程度及
    家庭經濟狀況（見偵卷第7頁、本院審訴卷第87頁）、未與
    告訴人等達成和解、告訴人等表示之意見（見本院審訴卷第
    51、72頁）等一切情狀，分別量處如主文所示之刑，並均諭
    知如主文所示易科罰金之折算標準，以示警懲。
四、依刑事訴訟法第449條第2項、第3項、第454條第2項，逕以
    簡易判決處刑如主文。
六、如不服本判決，得自收受送達之翌日起20日內向本院提出上
    訴狀，上訴於本院第二審合議庭。（須附繕本）
本案經檢察官吳文琦提起公訴，由檢察官吳春麗到庭執行公訴。
中    華    民    國   111    年     3    月    17    日
                  刑事第二十一庭  法  官  倪霈棻
上正本證明與原本無異。 
如不服本判決應於收受送達後20日內向本院提出上訴書狀，並應
敘述具體理由；其未敘述上訴理由者，應於上訴期間屆滿後20日
內向本院補提理由書（均須按他造當事人之人數附繕本）「切勿
逕送上級法院」。告訴人或被害人如對於本判決不服者，應具備
理由請求檢察官上訴，其上訴期間之計算係以檢察官收受判決正
本之日期為準。
                                  書記官  陳怡君 
中　　華　　民　　國　　111 　年　　3 　　月　　17　　日
附錄本案論罪科刑法條：
中華民國刑法第277條
傷害人之身體或健康者，處5年以下有期徒刑、拘役或50萬元以
下罰金。
犯前項之罪，因而致人於死者，處無期徒刑或7年以上有期徒刑
；致重傷者，處3年以上10年以下有期徒刑。　　　　
臺灣臺北地方檢察署檢察官起訴書
                                    110年度偵字第15834號
　　被　　　告　楊煥權　男　69歲（民國00年0月00日生）
　　　　　　　　　　　　住屏東縣○○鄉○○路00號
　　　　　　　　　　　　居新北市○○區○○街00巷0號
　　　　　　　　　　　　國民身分證統一編號：Z000000000號
　　　　　　　　饒盛奇　男　66歲（民國00年0月00日生）
　　　　　　　　　　　　住新北市○○區○○街00巷0號
　　　　　　　　　　　　國民身分證統一編號：Z000000000號
上列被告等因傷害案件，已經偵查終結，認應提起公訴，茲將犯
罪事實及證據並所犯法條分敘如下：
　　　　犯罪事實
一、楊煥權、饒盛奇2人因見路人林品宏之妻李巧鈴在路邊水溝
    蓋口吐異物，竟基於傷害他人身體之犯意聯絡，於民國110
    年4月4日23時17分許，新北市○○區○○街00號前，與林品宏發
    生拉扯，並將林品宏與李巧鈴2人推倒在地，並揮拳攻擊林
    品宏臉部、眼睛、鼻子、額額部位，至少5、6下，林品宏因
    此受有顏面部撕裂傷約1公分、嘴唇、頸部及顏面部多處表
    淺性擦挫傷、左頸部鈍挫傷併瘀青紅腫、頭部左側擦挫傷、
    前額2公分撕裂傷、右側頸部線性擦傷、右手肘挫傷、口腔
    內部擦傷之傷害；李巧鈴因此受有左手鈍挫傷、左肘鈍挫傷
    、左側上臂鈍挫傷之傷害。
二、案經林品宏、李巧鈴訴由新北市政府警察局新店分局報告偵
    辦。
　　　　證據並所犯法條
一、證據清單及待證事實
編號 證據名稱　　　 待證事實　　　　 1 被告楊煥權之供述 1.供承有於前揭時地推及揮拳攻擊告訴人林品宏等語。 2.辯稱：因為告訴人林品宏抱著告訴人李巧鈴，他們2人一起跌倒等語。 2 被告饒盛奇之供述 1.供承於前揭時地在現場。 2.辯稱：沒有推告訴人，沒有動手打人等語。 3 告訴人林品宏之指訴及結證證述 1.上揭全部犯罪事實 2.陳稱現場錄影可知被告饒盛奇有拉扯伊，導致伊跌倒等語。 3.結證證稱：被告楊煥權先推伊，我們要倒的時候，被告饒盛奇伸手過來拉，把我們拉倒了，被告楊煥權後來開始打伊，後來被告饒盛奇過來想把伊甩到地上，結果伊沒有摔倒，他自己摔倒，後來被告饒盛奇加入跟被告楊煥權一起打伊的臉、眼睛、鼻子、額額至少5、6下等語。 4 告訴人李巧鈴之指訴 前揭被告2人將告訴人李巧鈴推倒之事實。 5 臺北市立聯合醫院萬芳院區驗傷診斷證明書2紙、國泰綜合醫院診斷證明書1紙、告訴人受傷照片3張、現場監視錄影光碟1片及翻拍影像資料12張 被告2人於前揭時地傷害告訴人2人，告訴人2人因此受有如事實欄所載傷害之事實 
二、核被告楊煥權、饒盛奇2人所為，均係涉犯刑法第277條第1
    項傷害罪嫌。被告2人間有犯意聯絡及行為分擔，請依共同
    正犯論處。
三、依刑事訴訟法第251條第1項提起公訴。
　　此　致
臺灣臺北地方法院
中　　華　　民　　國　 110　　年　　11　　月　　16　　日
　　　　　　　  　　　　　　檢　察　官　吳　文　琦
本件正本證明與原本無異
中　　華　　民　　國　 110　  年　　12　　月　　1 　　日
                            書  記  官  鍾  宛  芸  
附錄本案所犯法條全文
中華民國刑法第277條
傷害人之身體或健康者，處 5 年以下有期徒刑、拘役或 50 萬
元以下罰金。
犯前項之罪，因而致人於死者，處無期徒刑或 7 年以上有期徒
刑；致重傷者，處 3 年以上 10 年以下有期徒刑。